# 权益法核算时，被投资单位其他权益工具处理问题

提问人：dw1068 时间：2020-11-04 23:33:07
请问版主，在给客户做新金融工具准则衔接时，原可供出售金融资产，用于核算对被投资单位的股权投资，现计划处理为权益法核算的长期股权投资，但在计算转换日占被投资单位可辨认净资产公允价值份额时，被投资单位存在的其他权益工具（永续债），应该如何处理？这部分其他权益工具是否在可辨认净资产考虑范围内？

回答人：chenyiwei
永续债（即使在发行方报表中分类为权益工具）不是发行方的普通股股东所享有的权益，因此不属于“归属于发行方普通股股东的权益”。当计算在被投资方的净资产中所享有的份额时，应首先从被投资方的权益中扣减其他权益工具的金额，按差额乘以本企业持有的股权比例。